臺灣臺中地方法院刑事判決　　　　　　　96年度訴字第1287號
公　訴　人　臺灣台中地方法院檢察署
被　　　告　甲○○
　　　　　　　　　　（另案在臺灣臺中監獄執行中）
上列被告因違反毒品危害防制條例案件，經檢察官提起公訴（96
年度毒偵字第1421號），嗣經本院合議庭裁定由受命法官獨任行
簡式審判程序，本院判決如下：
    主    文
甲○○施用第一級毒品，累犯，處有期徒刑拾壹月。
    犯罪事實
一、甲○○前因詐欺案件，經本院判處有期徒刑3月，如易科罰
    金，以300元折算1日，於民國95年7月7日易科罰金執行完畢
    。又前因施用毒品案件，經本院以94年度毒聲字第1193號裁
    定送觀察、勒戒後，認無繼續施用毒品之傾向，於94年10月
    7日觀察勒戒執行完畢釋放，並經臺灣臺中地方法院檢察署
    檢察官於94年10月13日以94年度毒偵字第4841號為不起訴處
    分確定。詎甲○○仍不知警惕，於前揭觀察勒戒執行完畢釋
    放後5年內，基於施用第一級毒品之犯意，於96年1月9日上
    午9時40分起回溯96小時內之某時（但應扣除嗣為警查獲受
    拘束之時間，下同），在臺中市○○○路○段81號旁空地上
    之公共廁所內，以將第一級毒品海洛因置於香菸內，再以火
    點燃產生濃煙，而以口鼻吸食之方式，施用第一級毒品海洛
    因1次。嗣於96年1月8日下午5時許，因另案通緝及另犯竊盜
    案件，為警在臺中市○○○路○段81號旁空地查獲，並徵得
    其同意採尿送驗結果呈嗎啡陽性反應。
二、案經臺中市警察局第二分局報請臺灣臺中地方法院檢察署檢
    察官偵查起訴。
    理    由
一、上揭曾於96年1月9日上午9時40分起回溯96小時內之某時，
    在上開地點，以前揭方式，施用第一級毒品海洛因1次之事
    實，業據被告甲○○於本院審理時坦承不諱，且被告為警查
    獲所採集尿液，經送驗結果，呈嗎啡陽性反應，有詮昕科技
    科技股份有限公司96年1月17日編號第00000000號濫用藥物
    尿液檢驗報告1紙在卷可證，堪認被告上開自白確與事實相
    符，足以採信。又被告前因施用毒品案件，經本院以94年度
    毒聲字第1193號裁定送觀察、勒戒後，認無繼續施用毒品之
    傾向，於94年10月7日觀察勒戒執行完畢釋放，並經臺灣臺
    中地方法院檢察署檢察官於94年10月13日以94年度毒偵字第
    4841號為不起訴處分確定之事實，有臺灣臺中地方法院檢察
    署刑案資料查註紀錄表、臺灣高等法院被告前案紀錄表各1
    份附卷足憑，其於觀察勒戒執行完畢獲釋5年內，再犯毒品
    危害防制條例第10條之罪，事證明確，被告犯行洵堪認定。
二、查海洛因係毒品危害防制條例第2條第2項第1款規定之第一
    級毒品，是被告所為，係犯同條例第10條第1項之施用第一
    級毒品罪。被告持有第一級毒品之低度行為，應為施用之高
    度行為所吸收，不另論罪。被告前因詐欺案件，經本院判處
    有期徒刑3月，如易科罰金，以300元折算1日，於95年7月7
    日易科罰金執行完畢之事實，有前揭前案紀錄表可查，其受
    有期徒刑執行完畢後，於5年以內再故意犯本件有期徒刑以
    上之罪，依刑法第47條第1項之規定，構成累犯，並應加重
    其刑。爰審酌被告前已有施用毒品前科，有上開刑案紀錄表
    可查，今再為施用，法治觀念之淡薄，然施用毒品究屬戕害
    自身健康之犯罪，被告施用毒品尚未造成他人明顯之危害，
    且於本院審理中已坦承犯行，犯後態度尚稱良好，並兼衡被
    告犯罪之動機、目的、手段、生活狀況及智識程度等一切情
    狀，量處如主文所示之刑。
三、公訴意旨另稱：被告除前述施用第一級毒品海洛因之犯行外
    ，並基於反覆施用第一級毒品海洛因之犯意，自95年12月中
    旬某日起至96年1月8日下午3時止，亦在臺中市地區某公共
    廁所內，施用第一級毒品海洛因多次，因認被告此部分亦涉
    有施用第一級毒品罪嫌等語。惟按人體施用第一級毒品海洛
    因因經尿液排出之時間，依吸食量之多寡、人體代謝功能、
    吸食者之年齡及性別有所差異，惟一般而言，施用者在96
    小時內所排出之尿液均有可能被檢出，雖為本院歷來職務上
    審理毒品案件所得知悉，然此尿液檢驗之結果，充其量僅得
    證明受檢驗人在採尿送檢前之96小時內有施用第一級毒品海
    洛因之行為，並無從證明受檢驗人在此96小時內曾「多次」
    施用第一級毒品海洛因。因此被告於96年1月9日上午9時40
    分為警所採集之尿液，經送驗結果呈嗎啡陽性反應，僅能證
    明被告於96年1月9日上午9時40分起回溯96小時內，有施用
    第一級毒品海洛因之情事，並無從證明被告在此期間內，曾
    有多次施用第一級毒品海洛因之情事。因此被告於警偵訊及
    本院審理中供稱其除前揭犯罪事實欄所示之施用第一級毒品
    海洛因1次外，尚亦施用多次云云，自不能僅以前揭尿液檢
    驗報告惟其唯一之佐證，故其屬唯一自白。況被告就最後1
    次施用第一級毒品海洛因之時間，或於警訊中稱係於96年1
    月7日晚間8時許，或於偵訊中稱係於96年1月8日下午3時許
    云云，先後不一，亦難以採信。此外，本院復查無其餘證據
    資料可資證明被告除前述施用第一級毒品海洛因1次外，尚
    有其他施用行為之存在，被告此部分行為，即屬不能證明，
    原應分別為被告無罪之諭知，因公訴人認被告此部分行為與
    前揭論罪科刑之部分，有集合犯之實質上一罪關係，爰不另
    為無罪之諭知。
據上論斷，應依刑事訴訟法第273條之1第1項、第299條第1項前
段，毒品危害防制條例第10條第1項，刑法第11條前段、第47條
第1項，判決如主文。
本案經檢察官乙○○到庭執行職務。
中　　華　　民　　國　　96　　年　　4　　月　　 30　　日
                  刑事第14庭    法  官  林世民
上正本證明與原本無異。
如不服本判決，應於送達後10日內向本院提出上訴狀（須附繕本
），上訴於臺灣高等法院臺中分院。
                                書記官  紀俊源
中　　華　　民　　國　　96　　年　　4　　月　　 30　　日
附錄論罪科刑法條：
毒品危害防制條例第10條
施用第一級毒品者，處6月以上5年以下有期徒刑。
施用第二級毒品者，處3年以下有期徒刑。
